【裁判字號】    95,基簡,219
【裁判日期】    950510
【裁判案由】    損害賠償
【裁判全文】
臺灣基隆地方法院基隆簡易庭民事判決   95年度基簡字第219號
原      告  甲○○
被      告  丙○○
訴訟代理人  乙○○
當事人間請求損害賠償事件，本院於民國95年5月3日言詞辯論
終結，判決如下：
    主    文
被告應給付原告新台幣壹萬捌仟伍佰元，及自民國九十五年一月
六日起至清償日止，按年息百分之五計算之利息。
原告其餘之訴駁回。
訴訟費用由被告負擔二分之一，餘由原告負擔。
本判決得假執行。
    事實及理由
一、原告起訴主張：被告於民國94年5月16日19時許，駕駛車牌
    號碼為ＡＥ７—０９３號重型機車，沿基隆市○○路往市區
    方向行駛，行經基隆市○○路193號前，原應注意車前狀況
    ，並隨時採取必要安全措施，而依當時情況又無不能注意之
    情形，竟疏未注意自對向車道迴轉而來，行駛於其前方，由
    原告甲○○所駕駛之車牌號碼為ＲＺＮ—３７７號機車，自
    後追撞該車，導致原告甲○○人車倒地受有上排牙齒斷4顆
    、下唇撕裂傷、背及臀部挫傷，雙手肘瘀傷及右腳、膝擦傷
    之傷害，被告顯對原告構成過失侵權行為，原告因此依據侵
    權行為規定，請求被告賠償，修車費新台幣（下同）
    1,500元、服用內傷藥4,310元，精神損失30,000元，以上合
    計35,810元。基於前述，聲明：被告應給付原告35,810元及
    自起訴狀繕本送達翌日起至清償日止，按年息百分之五計算
    之利息。
二、被告固對原告應負過失侵權行為責任，未予爭執，但主張已
    經賠償原告3,000元，且原告本件所提出之修車費、內傷藥
    、精神損害賠償均無根據。基於前述，聲明：駁回原告之訴
    。
三、按因故意或過失，不法侵害他人之權利者，負損害賠償責任
    ，民法第184條定有明文。本件原告主張被告應負過失侵權
    行為責任，業據被告不否認，並有被告因此經本院刑事庭以
    94年度基交簡字第429號判決有罪確定。因此，原告得依據
    侵權行為法律關係請求被告負賠償責任應屬有據。
四、爰審酌原告所請求各項賠償如下：
（一）機車修理費部分：
  １、按民法第213條第1、3項規定，「負損害賠償責任者，除
      法律另有規定或契約另有訂定外，應回復他方損害發生前
      之原狀。」，「第1項情形，債權人得請求支付回復原狀
      所必要之費用，以代回復原狀。」。
  ２、經查，依據原告因本件車禍身體受傷情形堪可推認，其所
      駕駛之機車亦因此而受有損害，則依據前揭法條規定，被
      告應負回復原狀責任即給付修復機車之費用，原告因此支
      出修理費1,500元，業據原告提出相符之發票1紙為證，堪
      信原告主張為真，是以原告主張被告應賠償其修理費
      1,500 元，顯有理由，應予准許。
（二）服用中藥部分：
      查原告雖提出行政院衛生署基隆醫院之診斷證明書，證明
      其確實因本件車禍受傷，但該診斷證明書並未記載其所受
      傷害有服用中藥藥帖之必要，是以原告提出之購買中藥藥
      帖之收據，不能認定與本件車禍具有因果關係，是以其主
      張被告應給付該部分金額顯屬無據，應予駁回。
（三）精神損害部分：
  １、民法第195條第1項亦規定，「不法侵害他人之身體、健康
      、名譽、自由、信用、隱私、貞操，或不法侵害其他人格
      法益而情節重大者，被害人雖非財產上之損害，亦得請求
      賠償相當之金額。」
  ２、經查，原告因本件車禍身體受有多處傷害，依據前揭規定
      ，依法得請求被告賠償其精神上損失，本院審酌，原告所
      受傷害情形，精神上所受痛苦以20,000元賠償為適當，原
      告就此部分之請求，應予准許，而逾該部分之請求顯屬過
      高，不能准許。
（四）綜合上述，原告得請求被告賠償金額合計為21,500元，然
      因被告之前已先給付3,000元賠償金，業據原告不否認，
      並同意扣除，是以原告僅能再請求被告給付18,500元。是
      以，被告應給付原告18,500元，及自起訴狀繕本送達翌日
      即95年1月6日起至清償日止）年息百分之五計算之利息。
      原告其餘之請求，並無理由，應予駁回。
五、本件訴訟標的金額未達500,000 元，依民事訴訟法第389條
    第1項第3款規定，應依職權宣告假執行。
中    華    民    國    95    年    5     月    10    日
                  臺灣基隆地方法院基隆簡易庭
                          法      官  王翠芬
以上正本係照原本作成。
對於本件判決如有不服，應於收受送達後20日內向本院提出上訴
書狀，上訴於本院合議庭，並按他造當事人之人數附具繕本。
中    華    民    國    95    年    5     月    10    日
                          法院書記官  修丕龍


司法院資訊處製作；財團法人民間司法改革基金會備份。
